【裁判字號】    98,訴,791
【裁判日期】    980430
【裁判案由】    毒品危害防制條例
【裁判全文】
臺灣板橋地方法院刑事判決               98年度訴字第791號
公  訴  人  臺灣板橋地方法院檢察署檢察官
被      告  甲○○
                    （另案於臺灣臺北看守所羈押中）
上列被告因違反毒品危害防制條例案件，經檢察官提起公訴（98
年度毒偵字第862 號），被告於本院準備程序中就被訴事實均為
有罪之陳述，經詢問當事人意見，合議庭裁定由受命法官依簡式
審判程序獨任審理，本院判決如下：
    主  文
甲○○施用第一級毒品，累犯，處有期徒刑玖月，扣案之海洛因
壹包（淨重零點零伍捌肆公克）沒收銷燬之，扣案之注射針筒、
分裝鏟各貳支沒收之。又施用第二級毒品，累犯，處有期徒刑陸
月，扣案之分裝鏟貳支沒收之。應執行有期徒刑壹年貳月，扣案
之海洛因壹包（淨重零點零伍捌肆公克）沒收銷燬之，扣案之注
射針筒、分裝鏟各貳支沒收之。
    事  實
一、甲○○前因施用毒品案件，經本院裁定送觀察、勒戒後，認
    無繼續施用毒品之傾向，於民國88年1 月28日執行完畢釋放
    。又於：(一)91年間犯偽造文書、詐欺、竊盜等案件，經本院
    以91年度訴字第1966號分別判處有期徒刑8 月、4 月、4 月
    ，合併定應執行刑為有期徒刑1 年2 月確定。(二)91年間犯施
    用第一、二級毒品案件，經本院以92年度訴字第517 號分別
    判處有期徒刑8 月、5 月，合併定應執行刑為有期徒刑1 年
    確定。(三)91年間犯妨害自由案件，經本院以92年度簡字第11
    66號判處有期徒刑4 月確定。(四)93年間犯施用第一、二級毒
    品案件，經本院以93年度訴字第441 號分別判處有期徒刑10
    月、7 月，合併定應執行刑為有期徒刑1 年2 月確定。(五)93
    年間犯偽造文書案件，經臺灣雲林地方法院以94年度虎簡字
    第277 號判處有期徒刑3 月確定。上開(一)至(三)部分及(四)、(五)
    部分分別經本院、臺灣雲林地方法院裁定定其應執行刑為有
    期徒刑2 年4 月及1 年4 月確定，接續執行後於95年11月15
    日假釋，嗣遭撤銷假釋，並經臺灣雲林地方法院依中華民國
    96年罪犯減刑條例之規定減刑及定應執行刑（上開(一)至(三)部
    分及(四)、(五)部分減刑後分別改為應執行有期徒刑1 年2 月及
    8 月）後，因減刑前已執行之刑期算入減刑後之刑期，減刑
    後已無殘餘刑期而無須再予執行，上開各罪即於中華民國96
    年罪犯減刑條例生效施行之日即96年7 月16日執行完畢。詎
    仍不知悔改，復分別基於施用第一級毒品海洛因及第二級毒
    品甲基安非他命之犯意，於98年1 月18日15時許，在臺北縣
    中和市○○路589 巷1 號4 樓租屋處內，分別以摻水後置於
    針筒內注射、置於玻璃球內燒烤吸食煙霧之方式，施用第一
    級毒品海洛因、第二級毒品甲基安非他命各1 次。嗣於98年
    1 月21日11時許，在其上開租屋處為警查獲，並扣得其所有
    海洛因1 包（驗前淨重0.059 公克，驗後淨重0.0584公克）
    、注射針筒及分裝鏟各2 支。
二、案經臺北縣政府警察局新店分局報請臺灣板橋地方法院檢察
    署檢察官偵查起訴。
    理  由
一、按本件被告甲○○所犯均係死刑、無期徒刑、最輕本刑為3
    年以上有期徒刑以外之罪，其於準備程序就前揭被訴事實均
    為有罪之陳述，經受命法官告知簡式審判程序之旨，並聽取
    其與公訴人之意見後，本院認無不得或不宜改依簡式審判程
    序進行之情形，爰依刑事訴訟法第273 條之1 第1 項規定，
    裁定本件由受命法官獨任進行簡式審判程序，合先敘明。
二、上揭事實，業據被告於偵訊及本院審理時坦承不諱，復有海
    洛因1 包（驗前淨重0.059 公克，驗後淨重0.0584公克）、
    注射針筒及分裝鏟各2 支扣案可稽，且被告為警查獲後所採
    集之尿液，經送請台灣檢驗科技股份有限公司檢驗之結果，
    呈嗎啡、甲基安非他命之陽性反應，有該公司98年2 月17日
    編號UL/2009/20089 號濫用藥物檢驗報告、臺北縣政府警察
    局新店分局查獲毒品危害防制條例案被移送者姓名代碼對照
    表各1 份在卷可憑；又上開扣得之白色粉末1 包，經鑑定結
    果，含有第一級毒品海洛因之成分，此有交通部民用航空局
    航空醫務中心98年3 月10日航藥鑑字第0981192 號毒品鑑定
    書1 份附卷可考，足認被告之自白與事實相符，本件事證明
    確，被告犯行洵堪認定。
三、按海洛因、甲基安非他命分別為毒品危害防制條例第2 條第
    2 項第1 款、第2 款所稱之第一、二級毒品，不得施用、持
    有。次按，犯毒品危害防制條例第10條施用第一級、第二級
    毒品之罪者，檢察官應聲請法院裁定，令被告入勒戒處所觀
    察、勒戒，經觀察、勒戒後，檢察官依據勒戒處所之陳報，
    認受觀察、勒戒人無繼續施用毒品傾向者，應即釋放，並為
    不起訴之處分；認受觀察、勒戒人有繼續施用毒品之傾向者
    ，檢察官應聲請法院裁定令入戒治處所強制戒治，其期間為
    6 個月以上，至無繼續強制戒治之必要為止，但最長不得逾
    1 年，強制戒治期滿，應即釋放，由檢察官為不起訴之處分
    。觀察、勒戒或強制戒治執行完畢釋放後，5 年內再犯第10
    條之罪者，應依一般刑事訴訟程序予以起訴論罪科刑，此觀
    諸毒品危害防制條例第20條第1 項、第2 項、第23條第1 項
    、第2 項規定自明。而被告若於5 年內已再犯，經依法追訴
    處罰，縱其第3 次（或第3 次以上）再度施用毒品之時間，
    在初犯經觀察、勒戒或強制戒治執行完畢釋放5 年以後，已
    不合於「5 年後再犯」之規定，且因已於「5 年內再犯」，
    顯見其再犯率甚高，原實施觀察、勒戒或強制戒治，已無法
    收其實效，即應依該條例第10條處罰（最高法院95年第7 次
    刑事庭會議決定可資參照）。被告既有如犯罪事實欄所示觀
    察、勒戒及論罪科刑之前科，有臺灣高等法院被告前案紀錄
    表1 份在卷可佐，本件施用毒品案件依前述規定自應予以起
    訴論罪科刑。是核被告所為，係犯毒品危害防制條例第10條
    第1 項、第2 項之施用第一、二級毒品罪。其持有第一、二
    級毒品之低度行為，應分別為施用第一、二級毒品之高度行
    為所吸收，不另論罪。被告所犯上開2 罪間，犯意各別，罪
    名不同，應分論併罰。又被告曾有如前所述之論罪科刑前科
    ，此有上開前案紀錄表在卷可參，其於有期徒刑執行完畢後
    5 年內，故意再犯本件施用第一、二級毒品等有期徒刑以上
    之罪，為累犯，均應依刑法第47條第1 項規定加重其刑。爰
    審酌被告經觀察、勒戒及論罪科刑後，仍未能戒絕毒癮，顯
    見其戒絕毒癮之意念非堅，惟念其於犯罪後坦承犯行，態度
    良好，且施用毒品行為，乃屬對自身健康之戕害行為，及其
    犯罪動機、目的、手段等一切情狀，分別量處如主文所示之
    刑，並定應執行之刑。
四、末查，扣案之白色粉末1 包（驗前淨重0.059 公克，驗後淨
    重0.0584公克），經鑑定結果含有海洛因成分，前已述及，
    且係被告所有供其施用之物，業據被告於本院準備程序中自
    承在卷，應依毒品危害防制條例第18條第1 項前段規定，不
    論屬於犯人與否，均沒收銷燬之，至鑑驗耗損之毒品因已滅
    失，自無庸宣告沒收銷燬。又扣案之注射針筒2 支，係被告
    所有預備用以注射海洛因之物，另扣案之分裝鏟2 支，亦係
    被告所有預備用以分裝海洛因、甲基安非他命以供施用之物
    ，業經被告於本院準備程序中供述明確，均應依刑法第38條
    第1 項第2 款規定沒收之。
據上論斷，應依刑事訴訟法第273 條之1 第1 項、第284 條之1
、第299 條第1 項前段，毒品危害防制條例第10條第1 項、第2
項、第18條第1 項前段，刑法第11條、第47條第1 項、第51條第
5 款、第38條第1 項第2 款，判決如主文。
本案經檢察官黃明絹到庭執行職務。
中    華    民    國    98    年    4     月    30    日
                  刑事第十九庭  法  官  楊筑婷
上列正本證明與原本無異。
如不服本判決，應於判決送達後10日內敘明上訴理由，向本院提
出上訴狀 (應附繕本)，上訴於臺灣高等法院。其未敘述上訴理
由者，應於上訴期間屆滿後20日內向本院補提理由書「切勿逕送
上級法院」。
                                書記官  林怡君
中    華    民    國    98    年    4     月    30    日
附錄本判決之論罪科刑法條：
毒品危害防制條例第10條
施用第一級毒品者，處6 月以上5 年以下有期徒刑。
施用第二級毒品者，處3 年以下有期徒刑。


司法院資訊處製作；財團法人民間司法改革基金會備份。
